Odair Messias Junior

Telefone: (11) 99598-3250 E-mail: odairmessiasjr@ig.com.br

Endereço: Rua João Batista Nunes Beccari, 696 -

Jardim Morada do Sol - Indaiatuba/SP

LinkedIn: https://www.linkedin.com/in/odair-junior-006a56b5/46 Anos, brasileiro, Casado, com disponibilidade para viagens.

OBJETIVO: Técnico em Segurança do Trabalho

Técnico em Segurança do Trabalho e meio Ambiente formado no Cento Paula Souza em São Paulo, trabalhei como Assistente de Serviços Técnicos no Senai Indaiatuba durante 7 anos, cargo criado para ter um técnico em segurança dentro da escola, fui representante da CIPA e coordenador da Brigada de incêndios, era responsável pela entrega de EPI ´s, preenchimento e guarda das fichas, FISPQ, investigação de acidentes e abertura da CAT, gestão dos documentos legais da escola, SIG/SAP e compras gerais da escola no sistema SIG, responsável pela gestão de resíduos da unidade. Facilidade de aprendizagem e ótima relação interpessoal no ambiente de trabalho.

EXPERIÊNCIA PROFISSIONAL

Serviço Nacional de Aprendizagem Industrial – SENAI INDAIATUBA

Cargo: Assistente de Serviços Técnicos em Segurança do Trabalho e Meio Ambiente.

Período: 22/11/2012 à 22/11/2019.

Principais atividades: Rotina de Segurança do Trabalho, Gestão de Documentos, implementação de Procedimentos Operacionais, entrega de EPI 's, Supervisão de Alunos e Funcionários quanto as NR's, Compras de EPI 's, Sistema SIG, gestão de resíduos

Autônomo.

Cargo: Técnico em Informática. Período: 01/2000 à 12/2010

Principais atividades: Montagem, manutenção, upgrades, sistema Windows e configurações em geral

BlockBuster Video.

Cargo: Responsável pelo Atendimento ao Cliente

Período: 09/1996 à 01/1998.

Principais atividades: Atendimento ao Cliente

Pepsico do Brasil – DIV. KFC.

Cargo: Atendente.

Período: 11/1993 à 09/1995.

Principais atividades: Atendimento ao Cliente e 1 ano na função Allstar (Trainee), fazendo o gerenciamento da unidade com fechamento de caixa, previsão mensal de vendas e gestão de

funcionários.

FORMAÇÃO ACADÊMICA

01/2020 – início – Faculdade de Análise e Desenvolvimento de Sistemas – UNIP 06/2010 à 12/2011 – Técnico em Meio Ambiente – Centro Paula Souza - ETEC Getúlio Vargas 01/2007 à 07/2008 – Técnico em Segurança do Trabalho – Centro Paula Souza – ETEC José Rocha Mendes.